【裁判字號】    90,易,1637
【裁判日期】    901019
【裁判案由】    竊盜
【裁判全文】
臺灣桃園地方法院刑事判決                          九十年度易字第一六三七號
    公  訴  人  臺灣桃園地方法院檢察署檢察官
    被      告  乙○○
右列被告因竊盜案件，經檢察官提起公訴（九十年度偵字第八二三九號），本院判決
如左：
    主  文
乙○○攜帶兇器竊盜，處有期徒刑陸月，如易科罰金以佰元折算壹日。
未扣案之活動板手壹支沒收。
    事  實
一、乙○○基於意圖為自己不法所有之犯意，於民國八十七年九月中旬晚間十時三十
    分許，持其所有客觀上可供兇器使用之活動板手一支，在桃園縣楊梅鎮高榮里二
    鄰四十二之二號附近，以該活動板手竊取址設桃園縣中壢市○○里○○街七號二
    樓甲○○○通運有限公司所有車牌號碼ＨＱ－六三三號營業大貨車之車牌一面，
    嗣因其所有車牌號碼ＸＤ－四九九號之營業大貨車（該車靠行於址設高雄市○○
    區○○街一二八號之富聯交通事業股份有限公司）車牌遭吊銷，遂將前所竊取之
    ＨＱ－六三三號車牌懸掛於其所有之前開大貨車車頭使用。迨於九十年五月十八
    日上午十一時三十分許，乙○○駕駛前開改懸掛車牌之大貨車，行經桃園縣楊梅
    鎮○○里○○路○段、高上路口時，為警欄檢查獲。
二、案經桃園縣警察局楊梅分局移送臺灣桃園地方法院檢察署檢察官偵查起訴。
    理  由
一、訊據被告固坦承有於右揭時、地，駕駛改懸掛ＨＱ－六三三號車牌之營業大貨車
    為警查獲之事實，惟矢口否認有何竊盜犯行，辯稱：ＨＱ－六三三號車牌係伊在
    八十九年十月間，在高上路馬路旁撿到的，因伊車牌被扣才拿來使用，在警局時
    即說是撿到的，但警察不相信，伊才說是偷的，想等到法院時再作說明，伊並未
    竊取該車牌云云。經查右開事實，業據被告於警訊時供認屬實，並經證人詹前錦
    於警訊時指證明確，復有車輛竊盜、車牌失竊資料個別查詢報表－查詢車牌認可
    資料、警員賴俊男書立之報告、贓物領據、桃園縣警察局車牌尋獲受理報案單各
    乙紙、查獲現場照片四幀在卷可稽，且核被告先於九十年五月十八日警訊中所供
    稱之竊取前開車牌之時間、地點，均與證人詹前錦嗣後於同年月二十日警訊時所
    指述之失竊時間、地點，及載明前揭車牌失竊報案紀錄之前述車輛竊盜、車牌失
    竊資料個別查詢報表－查詢車牌認可資料乙紙，均大致相符，並無歧異，足認被
    告於警訊中之自白係出於被告之陳述所記載，堪信為實，被告於偵審中翻異前詞
    ，辯稱該車牌係撿到的云云，顯為飾卸之詞，不足採信。又車牌ＨＱ－六三三號
    之營業大貨車，係甲○○○通運有限公司所有，有前述車輛竊盜、車牌失竊資料
    個別查詢報表－查詢車牌認可資料乙紙可憑，公訴人誤以該車係詹前錦所有，容
    有誤會，應予更正。綜右所述，本件事證已明，被告犯行洵堪認定，應依法論科
    。
二、被告乙○○於行竊時，持有行兇之可能，客觀上足對人之身體、生命構成威脅之
    活動板手，核被告乙○○所為，係犯刑法第二百二十一條第一項第三款之攜帶兇
    器竊盜罪。公訴人誤載被告所犯係刑法第三百二十條第一項第三款之竊盜罪，應
    予更正，附此敘明。查行為後法律有變更者，適用裁判時之法律，刑法第二條第
    一項前段定有明文。本件被告行為後，刑法第四十一條規定已於九十年一月四日
    修正，並自同年月十日起施行，該條文第一項修正後規定：「犯最重本刑為五年
    以下有期徒刑以下之罪，而受六個月以下有期徒刑或拘役之宣告，因身體、教育
    、職業、家庭之關係或其他正當事由，執行顯有困難者，得以一元以上三元以下
    折算一日，易科罰金。但確因不執行所宣告之刑，難收矯正之效或難以維持法秩
    序，不在此限。」「併合處罰之數罪，均有前項情形，其應執行之刑逾六月者，
    亦同。」；又同法施行法第三條之一亦同時修正規定為：「刑法第四十一條之規
    定，中華民國九十年一月四日刑法修正施行前已裁判確定之處罰，未執行或執行
    未完畢者，亦適用之。」「未諭知易科罰金之處罰者，亦同。」，並自同年月十
    二日起施行，以之與修正前刑法第四十一條規定之內容相比較，以修正後刑法第
    四十一條第一項前段之規定有利於被告，依刑法第二條第一項前段規定應適用裁
    判時即修正後刑法第四十一條第一項前段之規定，併附敘明。爰審酌被告前有多
    次竊盜前科，素行不佳，有卷附台灣高等法院被告全國前案紀錄表可按，及其犯
    罪動機、目的、行竊時攜帶可供兇器使用之活動板手之手段，及犯後猶飾詞卸責
    之態度等一切情狀，量處如主文所示之刑，並諭知易科罰金之折算標準。另被告
    持以行竊之活動板手一支，雖未扣案惟並無證據證明業已滅失，為被告供犯罪所
    用之物且為被告所有，業據被告供明在卷，應依刑法第三十八條第一項第二款規
    定宣告沒收。
據上論斷，應依刑事訴訟法第二百九十九條第一項前段，刑法第二條第一項前段、第
三百二十一條第一項第三款、修正後刑法第四十一條第一項前段、第三十八條第一項
第二款，罰金罰鍰提高標準條例第二條，判決如主文。
本案經檢察官林安紜到庭執行職務。
中      華      民      國      九十      年      十      月    十九    日
                                臺灣桃園地方法院刑事第三庭
                                    法  官  林惠霞
右正本證明與原本無異
如不服本判決書應於送達後十日內向本院提出上訴狀
                                    書記官  陳婉婷
中      華      民      國      九十      年      十      月    廿二    日
附錄本案論罪科刑法條全文：
刑法第二百八十四條第一項
  因過失傷害人者，處六月以下有期徒刑、拘役或五百元以下罰金，致重傷者，處一


司法院資訊處製作；財團法人民間司法改革基金會備份。
